【裁判字號】    92,易,390
【裁判日期】    921014
【裁判案由】    贓物等
【裁判全文】
臺灣苗栗地方法院刑事判決                          九十二年度易字第三九０號
    公  訴  人  臺灣苗栗地方法院檢察署檢察官
    被      告  丙○○  男  四.
右列被告因贓物等案件，經檢察官提起公訴（九十二年度偵字第三一二一號、第三二
二０號），經本院合議庭裁定改依簡式審判程序，判決如左：
    主  文
丙○○連續收受贓物，累犯，處有期徒刑壹年陸月。
被訴過失傷害部分，公訴不受理。
    事  實
一、丙○○曾有偽造有價證券、竊盜、違反麻醉藥品管理條例等前科，其素行不良，
    最近一次於民國八十八年間因竊盜案件，經本院於八十九年三月十一日以八十八
    年度易字第四０一號判決判處有期徒刑一年五月確定，甫於九十二年二月二十五
    日縮刑期滿執行完畢，猶不知悔改，竟基於收受贓物之概括犯意：(一)先於九十二
    年八月三日晚上七時許，在頭份鎮某處，明知不詳姓名、年籍綽號「阿國」之成
    年男子所持有車牌號碼ＩＫＥ─七一五號重型機車（該機車係乙○○所有，於九
    十二年七月六日凌晨零時許，在頭份鎮○○路與和平路口發現失竊），係他人所
    有失竊之贓物，仍向綽號「阿國」之成年男子借得收受（同時收受機車鑰匙一把
    ），供已騎乘之用。嗣於同年八月四日晚上九時十五分許，在頭份陣頭份里中華
    路一一六六號前，正欲騎乘該贓車離開時，為埋伏之警察當場逮捕而查獲。(二)復
    於九十二年八月四日晚上十一時許，因上述收受贓物案為警查獲後移送臺灣苗栗
    地方法院檢察署，經檢察官命限制住居處分，於離開檢察署後不久後，因無交通
    工具，竟承接前述之概括犯意，於苗栗市某處，明知不詳年籍之許姓成年男子所
    持有之車牌號碼ＩＨＡ─０七六號重型機車（該機車係甲○○所使用，於九十二
    年八月四日某時，在苗栗市○○路苗栗高商前失竊，而於次日上午八時許發現失
    竊），係他人所有失竊之贓物，竟仍予收受留用（同時收受機車鑰匙一把），供
    己代步使用。嗣於同年八月八日中午十二時三十分許，在頭份鎮○○路附近，因
    為警發現其騎乘贓車，心虛加速逃逸，並沿頭份鎮○○路由東往西方向行駛，於
    該路段與中正路口欲右轉時，因未遵守交通號誌指示闖越紅燈號誌及未注意車前
    與左右雙方車輛動態，而與沿頭份鎮○○路由南往北方向行駛至該路口，由丁○
    ○所騎乘之車牌號碼ＲＲＤ─二九六號重型機車發生撞擊，致二部機車倒地，丁
    ○○因而受有右足踝、右膝擦挫傷之傷害（過失傷害部分業據丁○○撤回告訴）
    ，丙○○即被警當場查獲，始悉上情。
二、案經苗栗縣警察局竹南分局及丁○○訴由苗栗縣警察局頭份分局報請臺灣苗栗地
    方法院檢察署檢察官偵查起訴。
    理  由
壹、有罪部分：
一、右揭事實，業據被告丙○○於本院審理時坦承不諱，核與被害人乙○○、甲○○
    於警詢時指訴機車遭失竊情節相符，並經證人即查獲之員警張維穩於偵查中證述
    查獲被告經過等語明確（見九十二年八月十五日偵查筆錄）。而被告騎乘車牌號
    碼ＩＨＡ─０七六號重型機車贓車逃逸時肇事，致丁○○受傷等情，亦據告訴人
    丁○○於警詢、偵查中指述明確，且有為恭紀念醫院診斷證明書、道路交通事故
    調查報告表、丁○○之診斷證明書、現場照片及舉發違反道路交通管理事件通知
    書各一份附卷可稽。此外，復有贓物認領保管單二張、車輛失竊查詢資料二張等
    附卷可稽。是被告之自白與事實相符，本案事證明確，被告犯行應堪認定。
二、核被告丙○○所為，係犯刑法三百四十九條第一項收受贓物罪。被告所犯二次收
    受贓物行為，時間緊接，犯罪構成要件相同，顯係基於概括犯意反覆為之，應依
    連續犯規定，論以一罪，並加重其刑。查被告有事實欄所載之犯罪前科執行情形
    ，有臺灣高等法院被告全國前案紀錄表、臺灣苗栗地方法院檢察署刑案資料查註
    紀錄表在卷可稽，其受有期徒刑執行完畢後，五年內再犯有期徒刑以上之本罪，
    為累犯，應依刑法第四十七條之規定，遞加重其刑。爰審酌被告(1)曾有竊盜、偽
    造有價證券、違反麻醉藥品管理條例等多項前科，有前開前科紀錄表在卷可佐，
    其素行不良。(2)其甫於事實欄一(一)查獲，移送臺灣苗栗地方法院檢察署，經檢察
    官命限制住居處分離開檢察署後，竟又連續收受事實欄(二)之贓車，足見其惡性重
    大，並無悔改之意。(3)且因騎乘贓車逃逸時肇事。(4)本案贓車已歸還被害人。(5)
    被告犯後坦承犯行、態度良好。(6)檢察官具體求刑有期徒刑二年等一切情狀，量
    處如主文所示之刑，以資儆懲。扣案鑰匙二把，係被告於收受贓物時一併收受乙
    節，業據被告於審理時供認不諱，是該鑰匙二把並非被告供收受贓物犯行所用之
    物，核與刑法第三十八條第一項第二款之要件不符，此外，又非違禁物或其他依
    法應沒收之物，爰不予宣告沒收，併此敘明。
貳、公訴不受理部分：
一、公訴意旨略以：丙○○於九十二年八月八日中午十二時三十分許，在頭份鎮○○
    路附近，因為警發現其所騎乘之車牌號碼ＩＨＡ─０七六號重型機車為贓車，一
    時心虛騎車逃逸，並沿頭份鎮○○路由東往西方向行駛，於該路段與中正路口欲
    右轉時，因未遵守交通號誌指示闖越紅燈號誌及未注意車前與左右雙方車輛動態
    ，而與沿頭份鎮○○路由南往北方向行駛至該路口，由丁○○所騎乘之車牌號碼
    ＲＲＤ─二九六號重型機車發生撞擊，致二部機車倒地，丁○○因而受有右足踝
    、右膝擦挫傷之傷害。因認被告涉有刑法第二百七十七條第一項普通傷害罪嫌。
二、末按，告訴乃論之罪，告訴人於第一審辯論終結前得撤回其告訴，又告訴經撤回
    者，應諭知不受理之判決，刑事訴訟法第二百三十八條第一項、第三百零三條第
    三款，分別定有明文。查本件告訴人丁○○告訴被告丙○○過失傷害，起訴意旨
    認被告係涉犯刑法第二百八十四條第一項之過失傷害罪嫌，依同法第二百八十七
    條前段之規定，須告訴乃論。茲據告訴人丁○○當庭撤回其告訴（見九十二年九
    月三十日準備程序筆錄第四頁），揆諸首開說明，爰諭知不受理之判決。
據上論斷，應依刑事訴訟法第二百七十三條之一第一項、二百九十九條第一項前段、
第三百零三條第三款，刑法第五十六條、第三百四十九條第一項、第四十七條，罰金
罰鍰提高標準條例第一條前段，判決如主文。
本案經檢察官張文傑到庭執行職務。
中      華      民      國    九十二    年      十      月     十四     日
                                    臺灣苗栗地方法院刑事第三庭
                                          法  官  顧 正 德
右正本證明與原本無異。
如不服本判決，應於判決送達後十日內向本院提出上訴狀（應抄附繕本）。
                                          書記官  黃 正 中
中      華      民      國    九十二    年      十      月     十四     日
附錄本判決論罪科刑法條全文：
中華民國刑法第三百四十九條第一項
收受贓物者，處三年以下有期徒刑、拘役或五百元以下罰金。


司法院資訊處製作；財團法人民間司法改革基金會備份。
